臺灣臺中地方法院民事裁定            
                                   111年度司繼字第1208號
聲  請  人  國有財產署中區分署

法定代理人  趙子賢  
受  選任人  林助信律師

上列聲請人聲請為被繼承人王賢烈選任遺產管理人事件，本院裁
定如下：
    主      文
選任林助信律師為被繼承人王賢烈之遺產管理人。
准對被繼承人王賢烈之大陸地區以外繼承人為承認繼承之公示催
告。
被繼承人王賢烈之大陸地區以外繼承人，應自前項公示催告最後
揭示於法院公告處、資訊網路及其他適當處所之日起，壹年內承
認繼承。上述期限屆滿，無繼承人承認繼承時，被繼承人王賢烈
之遺產，於清償債權並交付遺贈物後，如有賸餘即歸屬國庫。
聲請程序費用由被繼承人王賢烈之遺產負擔。
    理      由
一、按繼承開始時，繼承人之有無不明，而無親屬會議或親屬會
    議未於1個月內選定遺產管理人者，利害關係人或檢察官得
    聲請法院選任遺產管理人，並由法院依公示催告程序，定6
    個月以上之期限，公告繼承人，命其於期限內承認繼承，民
    法第1177條、第1178條規定甚明。
二、本件聲請意旨略以：被繼承人王賢烈（男、民國前0年0月0
    日生、身分證統一編號：Z000000000號、生前最後住所：臺
    中市○區○○路000巷0號）於89年9月13日死亡，聲請人為其所
    有臺中市○區○○路000巷0號建物所坐落土地之管理人，被繼
    承人是否仍有繼承人不明，而其親屬會議並未於一個月內選
    定遺產管理人，致聲請人對於上開遺產無法進行拆除，為確
    保聲請人之權利，爰基於利害關係人地位，依法聲請為被繼
    承人選任遺產管理人等語，並提出除戶戶籍謄本、土地登記
    謄本、地籍圖國稅地方稅查詢表及繼承系統表等為證。
三、查聲請人主張其所管理土地經被繼承人使用中，被繼承人之
    所有繼承人均已死亡等情，有聲請人提出前揭書證在卷可證
    ，堪信為真實，並有本院索引卡查詢證明、臺中○○○○○○○○函
    在卷可稽。從而，聲請人聲請選任被繼承人之遺產管理人，
    核予首揭規定相符，應予准許。經本院函請社團法人臺中律
    師公會推薦有意願擔任本件遺產管理人之人選，有林助信律
    師同意願擔任本件遺產管理人，此有民事陳明狀在卷可參。
    茲審酌林助信為執業律師，非但具有專業知識及能力，且與
    被繼承人所遺遺產間無利害關係，若由其擔任本事件之遺產
    管理人，定能秉持其專業倫理擔當此具公益性質之職務，並
    順利達成管理保存及清算遺產之任務。執此，本院認為由林
    助信律師擔任被繼承人之遺產管理人，應屬妥適，爰選任之
    。
四、依家事事件法第127條第4項規定，裁定如主文。
中　　華　　民　　國　　111 　年　　7 　　月　　8 　　日
                  家事法庭  司法事務官　羅永旻
以上正本係照原本作成。
如不服本件裁定，得於裁定書送達之翌日起10日內，以書狀敘述
理由，向本庭提起抗告，並應繳納抗告費新台幣1000元。  
中　　華　　民　　國　　111 　年　　7 　　月　　8 　　日
                                書記官　陳綉燕